# 请问：外商投资企业注销需要登报公告几次，一次，还是三次？

提问人：hunaipeng 时间：2012-08-21 10:25:47
RT...............

回答人：chenyiwei
目前原《外商投资企业清算办法》已被《国务院关于废止部分行政法规的决定》（国务院令第 516 号）宣布废止。外商投资企业的清算应按《商务部办公厅关于依法做好外商投资企业解散和清算工作的指导意见》（商法字[2008]31号）和《公司法》的相关规定办理，基本程序与《公司法》规定的有限责任公司、股份有限公司清算程序相同。根据《公司法》第 186 条规定，清算组应当自成立之日起十日内通知债权人，并于六十日内在报纸上公告。此处仅要求发出公告，未规定必须公告三次。